【裁判字號】    89,易,3721
【裁判日期】    891103
【裁判案由】    賭博
【裁判全文】
臺灣板橋地方法院刑事判決                        八十九年度易字第三七二一號
    公  訴  人  臺灣板橋地方法院檢察署檢察官
    被      告  乙○○
                丙○○
                甲○○
                丁○○
                陳益起訴書.
右列被告等因賭博案件，經檢察官提起公訴（八十九年度偵字第一五二八五號），本
院判決如左：
    主  文
乙○○、丙○○、甲○○共同以賭博為常業，各處有期徒刑參月，如易科罰金，均以
參佰元折算壹日，扣案如附表所示之物均沒收。
丁○○在公眾得出入之場所賭博財物，處罰金壹仟元，如易服勞役，以參佰元折算壹
日，扣案如附表編號一至七所示之物均沒收。
陳益無罪。
    事  實
一、柯威旭（另由檢察官簽併本院審理）基於常業賭博之犯意，自八十九年八月一日
    起至同年八月八日十六時許許止，在臺北縣三重市○○街二二八號之三其所經營
    之公眾得出入之場所（無店名），擺設如附表編號一至六所示之電動賭博機具計
    三十二台（含ＩＣ板四十六塊），並分別以月薪新臺幣（下同）二萬元、三萬二
    千元、二萬二千元僱用與其有上開犯意聯絡之乙○○、丙○○、甲○○擔任現場
    負責人（兌換賭資）、開分員、外場（把風）人員，而共同與不特定之人賭博財
    物，並均以之為常業。其賭博方法由賭客以現金開分後，與機具押注分數對賭，
    如押中，則可贏得倍數不等之分數，累積所得之分數，賭客並可持之兌換現金，
    如未押中，則所押注之分數由上開機具沒入，賭資即歸柯威旭所有。丁○○基於
    賭博之犯意，於八十九年八月八日十五時三十分許至上址把玩賓果馬戲團電動賭
    博機具，而以上開方式賭博財物。嗣於八十九年八月八日十六時許，丁○○、王
    天涵（另案由本院判決有罪）正在上址把玩電動賭博機具時，為警當場查獲，並
    扣得如附表所示之物。
二、案經臺北縣警察局三重分局報告臺灣板橋地方法院檢察署檢察官偵查起訴。
    理  由
壹、有罪部分
一、右揭事實，業據被告乙○○、丙○○、甲○○、丁○○分別於警訊時、偵查中及
    本院審理時供承不諱，核與同案被告柯威旭、王天涵各於警訊時所供述之情節相
    符，並有如附表所示之物扣案可佐。又睹客丁○○、王天涵在上址把玩電動賭博
    機具之事實，亦有臨檢紀錄表、現場圖各一份及現場照片十二張附卷可稽。事證
    明確，被告乙○○、丙○○、甲○○、丁○○之犯行均應堪認定。
二、被告乙○○、丙○○、甲○○受僱於共同被告柯威旭，在上址擔任現場負責人（
    兌換賭資）、開分員、外場（把風）人員，而與柯威旭共同基於常業賭博之犯意
    聯絡，以柯威旭所擺設之電動賭博機具（如附表編號一至六所示，多達三十二台
    ）為賭具，共同與不特定之人賭博財物，業如前述，是其四人均有以經營該電動
    賭博機具店之所得恃以維生，而共同以之為常業之意圖甚明，核被告乙○○、丙○○、甲○○所為，均係犯刑法第二百六十七條之常業賭博罪。被告丁○○在上
    開時、地，以上開方式賭博財物，核其所為，係犯同法第二百六十六條第一項前
    段之賭博罪。被告乙○○、丙○○、甲○○與共同被告柯威旭就上開常業賭博之
    犯行，彼此之間，互有犯意聯絡及行為分擔，均為共同正犯。爰審酌被告乙○○
    、丙○○、甲○○、丁○○之品行、渠等在上址賭博財物，企圖不勞而獲，易對
    社會風氣造成不良之影響，渠等犯罪之動機、目的、手段、次數、所生之危害及
    犯罪後均坦承之態度等一切情狀，各量處如主文所示之刑，並就被告乙○○、丙○○、甲○○部分均諭知易科罰金之折算標準，就被告丁○○部分均諭知易服勞
    役之折算標準，以示懲儆。
三、扣案如附表編號一至六所示之物，係當場賭博之器具，編號七所示之物，係在兌
    換籌碼處之財物，業據被告乙○○、丙○○、甲○○、丁○○各於警訊時供明在
    卷，不問屬於犯人與否，均應依刑法第二百六十六條第二項之規定宣告沒收。又
    扣案如附表編號八至二十一所示之物，係共同被告柯威旭所有供其與被告乙○○
    等共同犯本件賭博罪所用之物，亦據被告乙○○、丙○○、甲○○於警訊時供明
    在卷，均應依刑法第三十八條第一項第二款之規定宣告沒收。
貳、無罪部分
一、公訴意旨略以：被告陳益於八十九年八月八日十六時許，在臺北縣三重市○○
    街二二八號之三把玩電動賭博機具，為警當場查獲，因認被告陳益涉有刑法第
    二百六十六條第一項前段之賭博罪嫌云云。
二、按犯罪事實，應依證據認定之，無證據不得推定其犯罪事實；不能證明被告犯罪
    者，應諭知無罪之判決，刑事訴訟法第一百五十四條及第三百零一條第一項分別
    定有明文。次按事實之認定，應憑證據，如未能發現相當證據，或證據不足以證
    明，自不能以推測或擬制之方法為裁判基礎；認定犯罪事實所憑之證據，雖不以
    直接證據為限，間接證據亦包括在內，然無論直接或間接證據，其為訴訟上之證
    明，須於通常一般之人均不致於有所懷疑，而得確信其為真實之程度者，始得據
    之為有罪之認定，倘其證明尚未達到此一程度，而有合理之懷疑存在時，即無從
    為有罪之認定；認定不利於被告之事實，須依積極證據，茍積極證據不足為不利
    於被告事實之認定時，即應為有利於被告之認定，更不必有何有利之證據，最高
    法院四十年台上字第八六號、七十六年台上字第四九八六號及三十年上字第八一
    六號判例分別著有明文。
三、公訴人認被告陳益涉有上開賭博罪嫌，無非以被告陳益賭博之事實，業據其
    於警訊時供承不諱，並有扣案如附表所示之物可資佐證為其論據。
四、訊據被告陳益對於其在上開時、地，經警查獲之事實固坦承不諱，惟堅決否認
    有上開賭博之犯行，辯稱：伊沒有賭博，伊是去找其老闆丁○○，經警查獲時，
    伊係在現場吃冰吹冷氣，伊根本沒有把玩電動賭博機具，伊是怕警察不讓伊回家
    ，才會在警訊筆錄上簽名等語。經查，被告陳益去找其老闆即被告丁○○，坐
    在一旁看被告丁○○把玩電動賭博機具，被告陳益並未把玩電動賭博機具等情
    ，業據同案被告乙○○、丙○○、丁○○各於本院審理時供述在卷，且互核相符
    。至被告陳益及丙○○之警訊筆錄雖均供稱被告陳益經警查獲時，正在上址
    把玩電動賭博機具賓果馬戲團云云，惟經本院依職權於八十九年十月二十日審理
    時當庭播放卷內有關被告陳益於八十九年八月八日十八時三十分警訊時之錄音
    帶予以勘驗，結果發現被告陳益於警訊時所為有關賭博之自白並非真實，實際
    上被告陳益係供稱：「我是坐在老闆（即被告）旁，我沒有把玩機台；我沒有
    玩，我是坐在機台旁吃冰」等語，有本院八十九年十月二十日之審判筆錄在卷足
    憑，顯見被告陳益於警訊時並無賭博之自白，警訊筆錄之記載有誤，且依現場
    圖，被告陳益並未在放置電動賭博機具賓果馬戲團處把玩，警察於臨檢紀錄表
    所為被告陳益係在場把玩電動賭博機具之賭客之記載，即有違誤，再者，被告
    丙○○於警訊時所為不利被告陳益之供述，亦據被告丙○○於本院審理時翻異
    前供而供稱：「被告陳益並沒有玩電動賭博機具，他只有在吃冰，並沒有開分
    ，只有被告丁○○在玩電動賭博機具」等語，是被告陳益所辯，即屬可採。公
    訴意旨認被告在警訊時有自白，即有誤會，此外，復查無其他積極之證據足以證
    明被告陳益有何賭博之犯行，揆諸前揭意旨，不能證明被告陳益犯罪，自應
    諭知無罪之判決。
據上論斷，應依刑事訴訟法第二百九十九條第一項前段、第三百零一條第一項，刑法
第二十八條、第二百六十七條、第二百六十六條第一項前段、第二項、第四十一條、
第四十二條第二項、第三十八條第一項第二款，罰金罰鍰提高標準條例第一條前段、
第二條，判決如主文。
本案經檢察官陳炎辰到庭執行職務。
中    華    民    國      八十九        年    十一      月      三      日
                                      臺灣板橋地方法院刑事第一庭
                                          法  官  楊  千  儀
右正本證明與原本無異。
如不服本判決，應於判決送達後十日內，向本院提出上訴狀。
                                          書記官  王      明
中    華    民    國      八十九      年                月              日
附錄本案論罪科刑法條全文
刑法第二百六十七條
以賭博為常業者，處二年以下有期徒刑，得併科一千元以下罰金。
刑法第二百六十六條
在公共場所或公眾得出入之場所賭博財物者，處一千元以下罰金。但以供人暫時娛樂
之物為賭者，不在此限。
當場賭博之器具與在賭檯或兌換籌碼處之財物，不問屬於犯人與否，沒收之。
（罰金已依罰金罰鍰提高標準條例提高十倍）
附表（單位：新臺幣）
編號  品        名          數量              備      註
一    雙魚座二代電動賭博機  二十二台          係當場賭博之器具
      具（含ＩＣ板二十二塊
      ）
二    超八電動賭博機具（含  四台              同右
      ＩＣ板四塊）
三    賓果馬戲團電動賭博機  一台              同右
      具（含ＩＣ板十五塊）
四    大舞台電動賭博機具（  二台              同右
      含ＩＣ板二塊）
五    ＣＯＢＲＡ益智篇電動  二台              同右
      賭博機具（含ＩＣ板二
      塊）
六    王牌對決電動賭博機具  一台              同右
      （含ＩＣ板一塊）
七    賭資（即營業現金）    一萬二千四百元    係在兌換籌碼處之財物
八    電眼監視器            四具              係共同被告柯威旭所有供其與被
                                              被告乙○○等共同犯本件賭博罪
                                              用之物
九    監視器螢幕            五台              同右
十    Ｖ８攝錄放影機        二台              同右
十一  錄影帶                二捲              同右
十二  遙控器                三個              同右
十三  員工打卡片            十三張            同右
十四  會員名冊              一個              同右
十五  開洗分表              三十二張          同右
十六  中獎單                十張              同右
十七  開送單                十七張            同右
十八  客人把玩入離記錄      一張              同右
十九  轉換器                一台              同右
二十  0000000000行動電話    一具              同右
00  0000000000行動電話    一具              同右


司法院資訊處製作；財團法人民間司法改革基金會備份。
